# 请教陈版主，关于疫情租金减让简化处理下现流附表勾稽问题

提问人：麦子 GU 时间：2023-02-25 15:04:50
因疫情影响，承租人对公司豁免了三个月的租金，公司选择使用简化处理，减免的租金冲减管理费用-折旧，使得使用权资产当期折旧计提金额大于管理费用折旧，那现金流量表附表中使用权资产折旧一行是填写使用权资产当期计提数（与使用权资产附注勾稽一致）还是扣除减免冲减的金额，如果与使用权资产附注中当期计提数一致的话，减免的金额是放在“经营应应付的增加”中吗？看了一些披露采用简化处理的上市公司，现流附表的使用权资产计提折旧与使用权资产附注中的当期计提核对一致

回答人：chenyiwei
现流附表的使用权资产计提折旧与使用权资产附注中的当期计提金额应核对一致。对于减免租金直接冲减当期使用权资产折旧的影响，通过“其他”项目反映。（如果“其他”项目无金额，可能是轧抵在经营性应收、应付项目增减变动中了，严格来说是不恰当的。）